# 求助陈版及各位高手：金属矿山维简费是否需要计提

提问人：春暖花开 2011 时间：2011-12-25 18:11:09
查询了一些金属矿山的上市公司年度报告，注意到部分公司计提了维简费，部分公司未提取维简费，那么金属矿山企业目前是否仍需要计提维简费，如不需计提的依据是什么？谢谢！

回答人：chenyiwei
维简费的计提不是单纯的会计问题，而是应当遵循财政部、安监总局等有关部门发布的相关财务管理规定（目前的主要依据是《关于提高冶金矿山维持简单再生产费用标准的通知》（财企[2004]324号）），不能简单比照安全生产费的限额规定，更不应当由企业自行确定所谓“限额”。如果由于法定的计提标准过高导致计提额使用不完，确需降低计提标准以更客观地反映维简费列支范围内支出的实际发生水平的，也应当由有权的财政、安监等部门下文予以确认。建议提请公司参考江西铜业（ 600362 ）的处理方法。该公司在经过有权财政部门发文确认的基础上，各年均未计提维简费（但前提是折旧政策足够谨慎）。但在获取有权主管部门的批文之前，企业不应自行停止或减少维简费的计提。